【裁判字號】    98,審易,2141
【裁判日期】    981204
【裁判案由】    竊盜
【裁判全文】
臺灣士林地方法院刑事判決            98年度審易字第2141號
公  訴  人  臺灣士林地方法院檢察署檢察官
被      告  甲○○
            丙○○
上列被告等因竊盜案件，經檢察官提起公訴（98年度偵字第8638
號、第4978號），本院判決如下：
    主  文
甲○○共同攜帶兇器竊盜，處有期徒刑柒月，未扣案之指甲剪壹
把沒收。
丙○○共同攜帶兇器竊盜，累犯，處有期徒刑捌月，未扣案之指
甲剪壹把沒收。
    事  實
一、丙○○前因竊盜、贓物案件，經臺灣高等法院以78年度上訴
    字第4405號判決判處有期徒刑4 年、1 年，應執行有期徒刑
    4 年6 月確定，於民國82年7 月17日入監執行，於83年9 月
    7 日縮短刑期假釋出監，所餘期間付保護管束，嗣於假釋期
    間又因強盜、竊盜案件，分別經臺灣高等法院以86年度上更
    一字第147 號判決判處有期徒刑3 年6 月，經最高法院以86
    年度台上字第5424號駁回上訴確定及經臺灣板橋地方法院以
    85年度訴字第197 號判決判處有期徒刑6 月確定，該2 案並
    經定應執行有期徒刑3 年10月確定，上開假釋遂經撤銷，應
    執行殘刑有期徒刑2 年5 月又15日。另因偽造文書案件，經
    臺灣臺南地方法院以88年度訴字第618 號判決判處有期徒刑
    8 月確定，上開案件經接續執行，於90年2 月27日縮短刑期
    假釋出監，所餘期間付保護管束，嗣於假釋期間又因竊盜案
    件，經臺灣臺北地方法院以90年度易字第1257號判決判處有
    期徒刑1 年6 月確定，嗣經減刑為有期徒刑9 月確定，上開
    假釋遂經撤銷，應執行殘刑有期徒刑2 年8 月又3 日，於96
    年6 月21日執行完畢，再接續執行上開因竊盜經減刑為有期
    徒刑9 月確定之案件，於96年12月24日縮刑期滿執行完畢。
    詎其猶不知悛悔，於98年1 月28日下午3 時16分，駕駛車號
    0855─FT號自用小客車旁載甲○○，行經臺北縣三芝鄉後厝
    村北勢子44之2 號旁空地，見乙○○所有之車號9990─EB號
    自用小客車停放該處，2 人即共同意圖為自己不法之所有，
    而基於竊盜之犯意聯絡，將所駕駛之前開自用小客車停放在
    該空地前方，並打開該車引擎蓋掩人耳目，由甲○○在旁把
    風，丙○○則持客觀上足供兇器使用之指甲剪1 支拆卸前開
    車號9990─EB號自用小客車左側照後鏡螺絲並剪斷連接電線
    ，以此方式竊取該照後鏡1 個（市價值約新臺幣3 萬元），
    2 人於得手後離去之際，遭乙○○當場發覺而追捕未果，經
    乙○○將車號記下後報警而循線查獲。
二、案經乙○○訴由臺北縣政府警察局淡水分局報告臺灣士林地
    方法院檢察署檢察官偵查起訴。
    理  由
一、按被告以外之人於審判外之言詞或書面陳述，除法律有規定
    者外，不得作為證據；又被告以外之人於審判外之陳述，雖
    不符刑事訴訟法第159 條之1 至第159 條之4 之規定，而經
    當事人於審判程序同意作為證據，法院審酌該言詞陳述或書
    面陳述作成時之情況，認為適當者，亦得為證據。當事人、
    代理人或辯護人於法院調查證據時，知有第159 條第1 項不
    得為證據之情形，而未於言詞辯論終結前聲明異議者，視為
    有前項之同意，刑事訴訟法第159 條第1 項，及第159 條之
    5 ，分別定有明文。本判決下列所引用之各該被告以外之人
    於審判外之陳述，雖屬傳聞證據，惟均經當事人於本院準備
    程序時表示無意見，而不予爭執，且迄至言詞辯論終結前亦
    未再聲明異議，本院審酌此等證據資料製作時之情況，尚無
    違法不當及證明力明顯過低之瑕疵，亦認為以之作為證據應
    屬適當，故揆諸前開規定，依刑事訴訟法第159 條之5 規定
    ，認前揭證據資料均例外有證據能力，合先敘明。
二、被告甲○○、丙○○2 人於前揭時、地，共同持指甲剪為工
    具，由甲○○把風，被告丙○○下手行竊之分工方式，竊得
    被害人乙○○所有車號9990─EB號自用小客車之左側照後鏡
    1 個之犯罪事實，業據被告2 人於偵查及本院審理中一致供
    承不諱，並經被告甲○○於偵查中以證人身分證述在卷（參
    見臺灣士林地方法院檢察署98年度偵字第4978號卷第32頁、
    第56頁，本院卷第68頁、第72頁至第74頁），渠等自白核與
    證人蘇思葦於偵查中證述其因接獲員工表示有人在動被害人
    的車子，伊從店內向外看，發現有一車輛停在停車場出口處
    ，引擎蓋打開，被告丙○○蹲在被害人車輛駕駛座旁邊，便
    通知被害人上情，被害人立即衝出查看等語（參見偵卷第23
    頁至第24頁）、證人即被害人乙○○於警詢及偵查中指述伊
    衝出查看車輛時，當場目擊被告丙○○與另一人迅速上車後
    駕車逃逸，之後便發現自己車輛之駕駛座照後鏡已經不見，
    伊將車號記下後報警等語（參見偵卷第4 頁至第5 頁、第24
    頁）大致相符；此外，並有攝得被害人車輛左側照後鏡位置
    已無照後鏡，且連接電線遭剪斷之照片2 幀在卷可稽（附於
    同上偵卷第14頁）。公訴意旨雖以被害人於偵查中指述前開
    照後鏡需以螺絲起子及剪刀始能拆卸等語為據，認被告2 人
    於犯案時係持螺絲起子及利器為工具，然被害人及證人蘇思
    葦於警詢及偵查中均一致陳稱並未目擊被告2 人拆卸照後鏡
    之過程，且並無螺絲起子及剪刀等利器扣案可佐，而持指甲
    剪之扁平把柄部分用於拆卸螺絲，非無可能，至用剪頭部份
    剪斷電線，亦無悖於事理，是被告2 人辯稱係以指甲剪為犯
    案工具等語，並非不可信，公訴人此部分之指訴即乏確據，
    無從認定。綜上各情參互析之，堪認被告2 人自白與事實相
    符，可以採信，本案事證至為明確，被告犯行堪以認定，應
    依法論科。
三、按刑法第321 條第1 項第3 款之攜帶兇器竊盜罪，係以行為
    人攜帶兇器竊盜為其加重條件，此所謂兇器，其種類並無限
    制，凡客觀上足以對人之生命、身體、安全構成威脅，具有
    危險性之兇器均屬之，且祇須行竊時攜帶此種具有危險性之
    兇器為已足，並不以攜帶之初有行兇之意圖為必要。即該兇
    器無論行為人主觀上是否旨在行兇抑僅便利行竊，然在客觀
    上顯具有行兇之危險性者，即屬兇器之一種，其攜帶而犯竊
    盜罪，應成立刑法第321 條第1 項第3 款之罪（最高法院79
    年度台上字第5253號判例、70年度台上字第1613號判例參照
    ）。查本案被告等持以行竊之指甲剪雖未扣案，然其長度約
    8 至10公分，業經被告丙○○於本院審理時供明在卷（參見
    本院卷第74頁），又該指甲剪既可剪斷包覆絕緣塑膠管之照
    後鏡電線（此有前述照片2 張可佐），自係質地堅硬且有銳
    利刀鋒之物，如持以行兇，當可對人之生命、身體、安全構
    成威脅，而具有危險性，復參酌最高法院判例向認螺絲起子
    亦屬兇器之法理及本案被告2 人犯案使用之指甲剪在質地堅
    硬、形狀及功能（被告自承以該指甲剪充當螺絲起子使用）
    等特性上與螺絲起子並無差異，堪認該指甲剪應屬兇器無訛
    。故核被告甲○○、丙○○所為，均係犯刑法第321 條第1
    項第3 款之攜帶兇器竊盜罪。被告甲○○、丙○○2 人就上
    開竊盜犯行間，有犯意聯絡及行為分擔，應論以共同正犯。
    又被告丙○○有如事實欄所載前案科刑及執行之情形，有臺
    灣高等法院被告前案紀錄表在卷可稽，其於有期徒刑執行完
    畢後5 年內，故意再犯本案有期徒刑以上之罪，為累犯，應
    依刑法第47條第1 項之規定加重其刑。爰審酌被告2 人不思
    循正當途徑獲取財物，因貪圖小利而攜帶兇器行竊，對被害
    人之生命、身體造成威脅，且已造成被害人財產法益之實害
    ，犯後迄未與被害人達成民事和解及賠償被害人所受損害，
    並考量其等竊得財物之價值與犯罪之動機、目的、犯後坦承
    犯行之態度及渠等之智識程度、生活狀況等一切情狀，分別
    量處主文所示之刑，以示懲儆。未扣案之指甲剪1 把，係被
    告丙○○所有供本案犯行所用之物，且現仍放置在被告丙○○家中，並未滅失等情，業據被告丙○○陳明在卷，爰依刑
    法第38條第1 項第2 款規定宣告沒收。
據上論斷，應依刑事訴訟法第284 條之1 、第299 條第1 項前段
，刑法第28條、第321 條第1 項第3 款、第47條第1 項、第38條
第1項第2款，判決如主文。
本案經檢察官黃育仁到庭執行職務。
中    華    民    國    98    年    12    月    4     日
                  刑事第一庭法  官  吳祚丞
以上正本證明與原本無異。
如不服本判決應於收受判決後10日內向本院提出上訴書狀，並應
敘述具體理由；其未敘述上訴理由者，應於上訴期間屆滿後20日
內向本院補提理由書（均須按他造當事人之人數附繕本）「切勿
逕送上級法院」。
                            書記官  丁梅芬
中    華    民    國    98    年    12    月    4     日
附錄論罪科刑法條：
刑法第321條第1項第3款
犯竊盜罪而有左列情形之一者，處 6 月以上、 5 年以下有期徒
刑：
三、攜帶兇器而犯之者。


司法院資訊處製作；財團法人民間司法改革基金會備份。
